es: Material del componente principal: Aluminio; Hierro fundido; Hierro de grafito compactado (CGI); Magnesio; Acero; Otro
sk-SK: Primárny materiál komponentu: Hliník; Liatina; Vermikulárna liatina (CGI); Horčík; Oceľ; Iné
ro-RO: Materialul componentei principale: Aluminiu; Fontă; Fontă cu grafit compactizat (CGI); Magneziu; Oțel; Altele
el: Κύριο υλικό κατασκευής: Αλουμίνιο; Χυτοσίδηρος; Χυτοσίδηρος συμπαγούς γραφίτη (CGI); Μαγνήσιο; Χάλυβας; Άλλο
zh-TW: 主要組件材質: 鋁; 鑄鐵; 蠕墨鑄鐵 (CGI); 鎂; 鋼; 其他
lt-LT: Pagrindinio komponento medžiaga: Aliuminis; Ketus; Kompaktinio grafito ketus (CGI); Magnis; Plienas; Kita
sv: Primärt komponentmaterial: Aluminium; Gjutjärn; Kompaktgrafitjärn (CGI); Magnesium; Stål; Övrigt
nb: Primær komponentmateriale: Aluminium; Støpejern; Kompaktgrafittjern (CGI); Magnesium; Stål; Annet
tr: Ana bileşen malzemesi: Alüminyum; Dökme demir; Sıkıştırılmış grafitli dökme demir (CGI); Magnezyum; Çelik; Diğer
de: Material der Hauptkomponente: Aluminium; Gusseisen; Gusseisen mit Vermiculargraphit (CGI); Magnesium; Stahl; Sonstige
fr: Matériau principal du composant: Aluminium; Fonte; Fonte à graphite compacté (CGI); Magnésium; Acier; Autre
th: วัสดุส่วนประกอบหลัก: อะลูมิเนียม; เหล็กหล่อ; เหล็กหล่อกราไฟต์คอมแพกต์ (CGI); แมกนีเซียม; เหล็ก; อื่นๆ
ru: Основной материал компонента: Алюминий; Чугун; Чугун с вермикулярным графитом (CGI); Магний; Сталь; Другое
hr-HR: Primarni sastavni materijal: Aluminij; Lijevano željezo; Kompaktno grafitno željezo (CGI); Magnezij; Čelik; Ostalo
en: Primary component material: Aluminum; Cast iron; Compacted graphite iron (CGI); Magnesium; Steel; Other
pl: Podstawowy materiał komponentu: Aluminium; Żeliwo; Żeliwo wermikularne (CGI); Magnez; Stal; Inne
nl: Primair componentmateriaal: Aluminium; Gietijzer; Compactgrafietijzer (CGI); Magnesium; Staal; Anders
vi: Vật liệu cấu thành chính: Nhôm; Gang; Gang graphit lèn chặt (CGI); Magiê; Thép; Khác
sl-SI: Glavni material komponente: Aluminij; Lito železo; Kompaktna grafitna litina (CGI); Magnezij; Jeklo; Drugo
bg-BG: Основен материал на компонента: Алуминий; Чугун; Компактен графитен чугун (CGI); Магнезий; Стомана; Друго
it: Materiale principale del componente: Alluminio; Ghisa; Ghisa a grafite compatta (CGI); Magnesio; Acciaio; Altro
ja: 主要構成材料: アルミニウム; 鋳鉄; コンパクト黒鉛鋳鉄 (CGI); マグネシウム; スチール; その他
hu: Elsődleges alkotóelem anyaga: Alumínium; Öntöttvas; Tömörített grafitos öntöttvas (CGI); Magnézium; Acél; Egyéb
da: Primært komponentmateriale: Aluminium; Støbejern; Kompaktgrafitjern (CGI); Magnesium; Stål; Andet
ko: 주요 구성품 소재: 알루미늄; 주철; 강화 흑연 주철(CGI); 마그네슘; 강철; 기타
fi: Komponentin ensisijainen materiaali: Alumiini; Valurauta; Kompaktigrafiittirauta (CGI); Magnesium; Teräs; Muu
pt-PT: Material principal: Alumínio; Ferro fundido; Ferro fundido de grafite compactada (CGI); Magnésio; Aço; Outro
zh-CN: 主要部件材质: 铝; 铸铁; 蠕墨铸铁 (CGI); 镁; 钢; 其他
pt-BR: Material principal do componente: Alumínio; Ferro fundido; Ferro fundido vermicular (CGI); Magnésio; Aço; Outro
cs: Materiál primární součásti: Hliník; Litina; Litina s vermikulárním grafitem (CGI); Hořčík; Ocel; Ostatní